Contrôle des actes et insinuations
Archives départementales du Gers
- Bureau de Vic-Fezensac., 1697-1791; 2 C 1987 - 2138, 2196, 2222; Administration du contrôle et de l'insinuation des actes de l'actuel département du Gers
  - Sommiers
    - Sommier des recettes, de cens, rentes et albergues., 1770-1782; 2 C 2127; C 2731; Administration du contrôle et de l'insinuation des actes de l'actuel département du Gers
    - Sommier des droits cens, rentes et albergues., 1775-1787; 2 C 2128; C 2732; Administration du contrôle et de l'insinuation des actes de l'actuel département du Gers